【裁判字號】    95,台抗,136
【裁判日期】    950316
【裁判案由】    聲請拍賣抵押物強制執行
【裁判全文】
最高法院民事裁定              九十五年度台抗字第一三六號
    再 抗告 人  成銘營造有限公司
    法定代理人  寅○○
    代  理  人  陳益盛律師
                陳幼蘭律師
上列再抗告人因與相對人甲○○等十三人間聲請拍賣抵押物強制
執行事件，對於台灣高等法院中華民國九十四年十二月十二日裁
定（九十四年度抗字第二七三０號），提起再抗告，本院裁定如
下：
    主  文
再抗告駁回。
再抗告程序費用由再抗告人負擔。
    理  由
按對於抗告法院所為有、無理由之裁定再為抗告，僅得以其適用
法規顯有錯誤為理由，並經原法院許可者為限。此項許可，以原
裁定所涉及之法律見解具有原則上重要性者為限。此觀民事訴訟
法第四百八十六條第四項、第五項之規定自明。如原法院認再抗
告應行許可，並添具意見書，逕將訴訟卷宗送交再抗告法院，再
抗告法院審查原法院所添具意見書，認再抗告不應准許，並不受
該意見書所載許可再抗告理由之拘束，而得逕以裁定駁回之。
查本件再抗告意旨以：伊取得對抵押人丙○○拍賣抵押物之裁定
後，丙○○將坐落台北市○○街○段二二一號七樓之二（即一０
八六建號）、七樓之三（即一０八七建號）及七樓之四（即一０
八八建號）之抵押物所有權讓與案外人壬○○（再抗告狀誤載為
蘇均詮），伊得以原裁定逕對壬○○聲請強制執行，乃臺灣臺北
地方法院（下稱臺北地院）不察，竟將上開建物之查封登記塗銷
，經伊提起抗告，原法院仍予維持而駁回伊抗告。原裁定關於抵
押人變動之執行適格問題所持見解，與司法院八十二年廳民二字
第一七一八八號函釋顯有違背，適用法規顯有錯誤，足以破壞人
民對司法之信賴，具有超越個案而涉及公益之意義，且有反復出
現於同樣法律問題之虞，具有原則上之重要性等語。固經原法院
許可其再抗告。但查原裁定關於原抵押人丙○○部分，係以：丙
○○雖原為前開建物之起造人，但已於該院九十一年度抗字第八
七四號拍賣抵押物抗告事件裁定確定後之民國九十一年六月七日
將上開建物移轉登記予壬○○，並經臺北地院民事執行處就壬○
○名義之上開建物進行查封，則上開建物之所有權人已非丙○○
，再抗告人仍聲請對丙○○為強制執行，尚有未合等詞，因而維
持原執行法院駁回再抗告人對丙○○部分強制執行聲請之裁定。
經核並無適用法顯有錯誤之情事，遑論其法律見解並未有何原則
上之重要性。至原執行法院係以壬○○提起之臺北地院九十二年
度訴字第四九０二號債務人異議之訴已判決將原執行法院就其所
有上開建物所為查封之強制執行程序撤銷確定為由，而裁定駁回
再抗告人對壬○○部分之強制執行聲請，與拍賣抵押物裁定後抵
押物移轉之債務人執行適格問題無關。又原執行法院九十四年九
月二十日裁定所列之相對人分別為丙○○、辛○○等二人，及甲
○○、乙○○、秦清志、丁○○○、戊○○、己○○、庚○○、
癸○○、子○○、壬○○、丑○○○（應為秦陳秀惠之誤）等十
一人，則再抗告人所列其他執行債務人即非原執行法院及原法院
裁定之對象，自屬贅列，核與原執行法院駁回再抗告人對上開十
三人強制執行之聲請無涉，亦不足執為原裁定適用法規有何顯然
錯誤之理由。是其再抗告不應許可，應予駁回。
據上論結，本件再抗告為不合法。依強制執行法第三十條之一，
民事訴訟法第四百九十五條之一第二項、第四百八十一條、第四
百四十四條第一項前段、第九十五條、第七十八條，裁定如主文
。
中    華    民    國  九十五  年    三    月   十六   日
                      最高法院民事第八庭
                          審判長法官  朱  建  男
                                法官  顏  南  全
                                法官  許  澍  林
                                法官  鄭  傑  夫
                                法官  蘇  清  恭
      本件正本證明與原本無異
                                      書  記  官
中    華    民    國  九十五  年    三    月   三十   日
                                                Ａ


司法院資訊處製作；財團法人民間司法改革基金會備份。
